臺灣桃園地方法院刑事判決
111年度簡上字第487號
上  訴  人  臺灣桃園地方檢察署檢察官 
被      告  李興雲


上列上訴人因被告違反槍砲彈藥刀械管制條例案件，不服本院中
華民國111 年4 月29日所為111 年度審簡字第399號第一審刑事
簡易判決（起訴案號：110年度偵字第35435號），提起上訴，本
院管轄之第二審合議庭判決如下：
    主  文
上訴駁回。
    事實及理由
一、本件經本院管轄之第二審合議庭審理結果，認原審簡易判決
    以被告李興雲所為係犯槍砲彈藥刀械管制條例第14條第1項
    之非法運輸刀械罪，判處有期徒刑2月，併科罰金新臺幣3萬
    元，有期徒刑如易科罰金、罰金如易服勞役，均以新臺幣1,
    000元折算1日，緩刑2年，經核其認事用法均無違誤，量刑
    亦無不當，應予維持，除證據部分補充「被告於本院準備程
    序及審理中之自白」（見本院簡上卷第34頁、49頁）外，餘
    均引用原審刑事簡易判決書記載之事實、證據及理由（詳如
    附件）。
二、檢察官上訴意旨略以：被告未經許可運輸刀械之行為，實具
    有顯在危險性，威脅社會治安甚鉅，原審僅量處上開刑度，
    且原審判決之緩刑不附任何條件更違反比例原則及公平原則
    ，實屬過輕，難使被告知所警惕等語。
三、按關於刑之量定，係實體法上賦予法院得為自由裁量之事項
    ，倘其未有逾越法律所規定之範圍，或濫用其權限，即不得
    任意指摘為違法，以為上訴之理由（最高法院75年台上字第
    7033號判例意旨參照）；次按緩刑係附隨於有罪判決之非機
    構式刑事處遇，主要目的在達成受有罪判決人重回社會，適
    應與他人共同生活之再社會化人格重建功能。故法院為緩刑
    宣告時，應就受判決人個人之素行、生活狀況、智識程度，
    其犯罪之動機、目的、手段與犯罪後態度，予以綜合評價，
    判斷其再犯危險性高低，資為進一步決定其緩刑期間長短、
    應否採取其他必要之措施，作為緩刑宣告的負擔或條件，以
    積極協助促成受判決者人格重建目的之實現，從而緩刑期間
    長短及所附加之負擔或條件均與緩刑之宣告，有互為唇齒之
    依存關係，且同屬法院裁量之範圍，苟未逾越法定範圍，亦
    無裁量權濫用之情形，殊難遽指為違法、不當（最高法院10
    1年台上字第6072號判決意旨參照）。
四、被告對於原審判決認定之犯罪事實並無爭執，而原審量處上
    開刑度，已審酌被告未經許可運輸刀械之行為，具有顯在危
    險性，威脅社會治安，應予非難，惟念其犯後終能坦承犯行
    ，兼衡其罪之動機、智識程度、經濟狀況等一切情狀量處有
    期徒刑2月，併科罰金新臺幣3萬元，並諭知有期徒刑如易科
    罰金、罰金如易服勞役之折算標準。原審於法定刑內量處前
    開刑度，該量刑並未逾越客觀上之適當性、相當性及必要性
    之比例原則，核屬妥適，揆諸前揭說明，本院對原審量刑之
    職權行使，自當予以尊重。
五、檢察官上訴意旨指稱原審量刑過輕，且緩刑未附條件違反比
    例原則及公平原則云云，查被告固於偵查中未能坦認犯行，
    惟於原審行準備程序時即坦承犯行，而原審斟酌被告認罪情
    節，再被告前未曾因故意犯罪而受有期徒刑以上刑之宣告，
    念其短於思慮，致罹刑章，又於審理時表示悔意，堪信被告
    經此偵審程序之教訓，應知警惕而無再犯之虞等各情，認暫
    不執行其刑為適當，諭知未附條件之緩刑2 年，核屬裁量權
    之行使，難認有何不當或裁量權濫用之情形。從而，原審採
    證認事用法俱無不當，緩刑之宣告亦屬適當。檢察官上訴意
    旨仍執意指摘原審緩刑宣告不當云云，為無理由，應予駁回
    。
據上論斷，應依刑事訴訟法第455 條之1 第1 項、第3 項、第36
8 條、第373 條，判決如主文。
本案經檢察官陳彥价偵查起訴，檢察官林欣怡提起上訴，檢察官
劉倍到庭執行職務。
中　　華　　民　　國　　111 　年　　12　　月　　8 　　日
                  刑事第十二庭  審判長 法　官 張宏任
                     　　　　　　　　　法  官 徐雍甯　　
　　　　　　　　　                     法  官 曾淑君
以上正本證明與原本無異。
不得上訴。　　　　　　　　　　　　　　　　　           
                                       書記官 姚承瑋
中　　華　　民　　國　　111 　年　　12　　月　　9 　　日



附件：
臺灣桃園地方法院刑事簡易判決
111年度審簡字第399號
公 訴 人  臺灣桃園地方檢察署檢察官
被    告  李興雲  男（民國00年0月00日生）
                  身分證統一編號：Z000000000號
                  住桃園市○○區○○路0段000巷0號
上列被告因違反槍砲彈藥刀械管制條例案件，經檢察官提起公訴
（110年度偵字第35435號），經被告自白犯罪，合議庭裁定改以
簡易判決處刑，判決如下：
    主      文
李興雲犯非法運輸刀械罪，處有期徒刑貳月，併科罰金新臺幣參
萬元，有期徒刑如易科罰金、罰金如易服勞役，均以新臺幣壹仟
元折算壹日。緩刑貳年。
扣案之武士刀壹把沒收。
    事實及理由
一、李興雲明知武士刀係屬槍砲彈藥刀械管制條例第4條第1巷第
    3款所指之刀械，未經許可不得運輸，仍基於運輸刀械之犯
    意，先於民國109年11月20日前某不詳時間，透過社群網站F
    ACEBOOK（下稱臉書）與某身分不詳之賣家以新臺幣（下同
    ）2,000元購買武士刀，並於109年11月17日，委由不知情之
    佳羿航空貨運承攬有限公司（下稱佳羿公司）輸入我國。惟
    此件貨物在長榮空運倉儲快遞專區進口艙通關時，通過X光
    檢查儀注檢有異，而為臺北關關員進行開箱查驗，發覺內容
    物實為上開武士刀，因而查獲，並扣得上開武士刀1把。
二、案經內政部警政署航空警察局移送桃園地方檢察署檢察官偵
    查起訴。
三、證據名稱
（一）被告李興雲於偵訊中及本院準備程序中之供述。
（二）佳羿公司派件收件資料。
（三）進口快遞貨物簡易申報單。
（四）臺北關扣押貨物運輸工具收據及搜索筆錄及扣案物品照片
      。
（五）桃園市政府警察局109年度12月4日桃警保字第1090085517
      號函、刀械鑑驗工作紀錄相片。
四、論罪科刑
（一）核被告所為，係犯槍砲彈藥刀械管制條例第14條第1項之
      非法運輸刀械罪。
（二）爰以行為人之責任為基礎，審酌被告未經許可運輸刀械之
      行為，具有顯在危險性，威脅社會治安，應予非難，惟念
      其犯後終能坦承犯行，兼衡其罪之動機、智識程度、經濟
      狀況等一切情狀，量處如主文所示之刑，並諭知易科罰金
      、易服勞役之折算標準。
（三）查被告未曾因故意犯罪受有期徒刑以上刑之宣告，有臺灣
      高等法院被告前案紀錄表在卷可憑，念其短於思慮，致罹
      本罪，且於本院準備程序中表示悔意，堪信被告經此偵審
      程序之教訓，當知所警惕，而無再犯之虞，本院認前開對
      其所宣告之刑，以暫不執行為適當，爰併依刑法第74條第
      1項第1款規定宣告緩刑2年，以啟自新。
五、扣案之武士刀1 把，為槍砲彈藥刀械管制條例所列管之刀械
    ，此有桃園市政府警察局109年度12月4日桃警保字第109008
    5517號函、刀械鑑驗工作紀錄相片份在卷可考，屬違禁物，
    應依刑法第38條第1項之規定宣告沒收。
六、據上論斷，應依刑事訴訟法第449條第2項、第3項、第454條
    第1項、第450條第1項（本案採判決精簡原則，僅引述程序
    法條），逕以簡易判決處刑如主文。
七、如不服本判決，得於判決送達之翌日起20日內，向本院提出
    上訴狀（應附繕本），上訴於本院第二審合議庭。
中　　華　　民　　國　　111 　年　　4 　　月　　29　　日
                    刑事審查庭     法  官     高上茹
以上正本證明與原本無異。
如不服本判決，應於判決送達後20日內向本院提出上訴狀（應附
繕本）。
                                   書記官     涂頴君
中　　華　　民　　國　　111 　年　　4 　　月　　29　　日
附錄本判決論罪法條全文：
槍砲彈藥刀械管制條例第14條
未經許可，製造、販賣或運輸刀械者，處3年以下有期徒刑，併
科新台幣100萬元以下罰金。
意圖供自己或他人犯罪之用，而犯前項之罪者，處6月以上5年以
下有期徒刑，併科新台幣300萬元以下罰金。
未經許可，持有或意圖販賣而陳列刀械者，處1年以下有期徒刑
、拘役或新台幣50萬元以下罰金。
第 1 項及第 2 項之未遂犯罰之。